臺灣高雄地方法院刑事判決　　　　　　　　　　　　九十三年度訴字第二六六一號
　　公　訴　人　臺灣高雄地方法院檢察署檢察官　己○○
　　被　　　告　庚○○
　　指定辯護人　本院公設辯護人壬○○
右列被告因強盜等案件，經檢察官提起公訴（九十三年度偵字第一六九三二號），本
院判決如左：
    主  文
庚○○竊盜，累犯，處有期徒刑月；又連續意圖為自己不法之所有，攜帶兇器，以
脅迫至使不能抗拒，而取他人之物，累犯，處有期徒刑捌年；扣案菜刀壹把沒收之。
應執行有期徒刑捌年貳月，扣案菜刀壹把沒收之。
    事  實
一、庚○○前因違反肅清煙毒條例案件，經臺灣高雄地方法院以八十三年度訴字第五
    七七號判決判處有期徒刑三年一月確定，於民國八十三年三月十二日入監執行，
    於八十五年二月十日縮短刑期假釋出監；於假釋期間另違反麻醉藥品管理條例案
    件，經臺灣桃園地方法院以八十六年度易字第二一三四號判決判處有期徒刑五月
    ，又經臺灣高等法院八十六年度上易字第四九五七號審理撤回上訴確定，並違反
    肅清煙毒條例案件，經判處有期徒刑三年六月確定，上開二案件經臺灣桃園地方
    法院以八十六年度聲字第二七三０號裁定應執行有期徒刑三年十月，於八十六年
    九月一日入監執行，並接續執行前開肅清煙毒條例案件假釋撤銷之殘刑十一月二
    十一日，於八十八年七月二十九日縮短刑期假釋出監，嗣經撤銷假釋執行殘刑二
    年一月一日，並於九十二年四月二十日縮短刑期執行完畢。詎仍不知悔改，意圖
    為自己不法之所有，於九十三年八月五日上午八時許，在高雄縣梓官鄉某處，見
    許顯福所有、丁○○所使用之重機車（引擎號碼：ＣＧ一二五Ｆ一一○一一八號
    ；然其上懸掛甲○○所有之ＮＡＰ—七一三號車牌）龍頭上插有鑰匙，即徒手竊
    取上開機車，得手後據為己有。另基於意圖為自己不法所有之概括犯意，，連續
    於如附表所示之時間，騎乘前開機車至附表所示之地點，持客觀上對於人之生命
    、身體及安全構成威脅，足供兇器使用之菜刀一把，向附表所示之被害人，以附
    表所示之方式，並嚇令不准動、搶劫等語，以此脅迫方式，致使被害人不能抗拒
    ，而自行強取店內抽屜內之現金等附表所示之財物，庚○○得手後即持該菜刀並
    騎乘機車逃逸。嗣於九十三年八月二十九日上午四時五十五分許，庚○○承前揭
    意圖為自己不法所有之概括犯意，騎乘前開機車，至位於高雄縣鳳山市○○路四
    三七號「好面熟檳榔攤」，向店員辛○○佯稱購買檳榔，俟辛○○轉身取檳榔時
    ，持其所有上開之客觀上可供兇器之菜刀一把，脅迫辛○○不准動，致使辛○○
    不能抗拒，而打開店內抽屜，取出置於其內之現金新臺幣（下同）一千五百五十
    元，得手後，辛○○大喊「搶劫」等語，適高雄縣政府警察局鳳山分局員警駕駛
    巡邏車行經該處，庚○○見狀連忙將菜刀留置於店內抽屜，騎乘前開機車逃逸，
    而為警追捕當場查獲，並扣得菜刀一把。
二、案經高雄縣政府警察局鳳山分局報請臺灣高雄地方法院檢察署檢察官偵查起訴。
    。
    理  由
一、右揭犯罪事實，業據被告庚○○於警詢、檢察官偵訊及本院審理中坦承不諱，核
    與證人甲○○、乙○○○、丙○○、葉周樺、劉珊、高玉清於警詢中，證人戊○○、辛○○於警詢及偵查中，及證人丁○○於警詢、本院審理中之證述情節相符
    ，並有贓物領據三紙、相片十三幀附卷可稽。被告上開自白與事實相符，自可採
    為認定事實之依據。又被害人於偵查中之證言雖屬被告以外之人於審判外之陳述
    ，惟並無顯不可信之情況，依刑事訴訟法第一百五十九條之一第二項規定取得證
    據能力；被害人於警詢中之證言雖為傳聞證據，惟被告及辯護人均未於言詞辯論
    終結前聲明異議，依同法第一百五十九條之五第二項規定其警詢之證言亦有證據
    能力，併予說明。本件事證明確，被告右揭犯行，堪以認定。
二、核被告庚○○竊取懸掛甲○○所有之車牌ＮＡＰ—七一三號，由許顯福所有、丁○○所使用之重機車（引擎號碼：ＣＧ一二五Ｆ一一○一一八號）一台，係犯刑
    法第三百二十條第一項之普通竊盜罪。又其持客觀上對於人之生命、身體及安全
    構成威脅，足供兇器使用之菜刀一把，向被害人威嚇，以脅迫方式，致使被害人
    不能抗拒，因而取得財物之犯行，係犯強盜罪而有刑法第三百二十一條第一項第
    三款之情形，自應論以同法第三百三十條第一項之攜帶兇器強盜既遂罪。被告先
    後七次攜帶兇器強盜犯行，時間緊接，所犯罪名相同，顯係出於概括之犯意為之
    ，為連續犯，爰依刑法第五十六條之規定以一罪論，並加重其刑。又所犯上開加
    重強盜罪及竊盜罪間，犯意個別，行為互殊，應予分論併罰。其前因違反肅清煙
    毒條例案件，經本院判處有期徒刑三年一月確定，於八十三年三月十二日入監執
    行，於八十五年二月十日縮短刑期假釋出監；於假釋期間另違反麻醉藥品管理條
    例案件，經臺灣桃園地方法院判處有期徒刑五月，又於臺灣高等法院撤回上訴確
    定，並違反肅清煙毒條例案件，經判處有期徒刑三年六月確定，上開二罪經臺灣
    桃園地方法院定應執行有期徒刑三年十月，於八十六年九月一日入監執行，並接
    續執行前開肅清煙毒條例案件假釋撤銷之殘刑十一月二十一日，於八十八年七月
    二十九日縮短刑期假釋出監，嗣經撤銷假釋，入監執行殘刑二年一月一日，並於
    九十二年四月二十日縮短刑期執行完畢，有臺灣高等法院被告全國前案紀錄表及
    臺灣高雄地方法院檢察署刑案資料查註紀錄表各一份在卷可稽，其於五年以內再
    犯本有期徒刑以上之罪，為累犯，應依刑法第四十七條規定對上開二罪均加重其
    刑。就前開攜帶兇器強盜部分，同時有二種加重其刑之事由，應依法遞加重之。
    爰審酌被告年富力強，竟不思上進，以行竊方式獲取他人機車，甚而持刀為多起
    強盜犯行，其惡性及對社會治安之危害實屬重大；唯考量其犯後坦承犯行，態度
    良好，持刀威嚇之犯罪目的僅為強取財物，未進而對被害人之生命、身體有實質
    侵害，以及犯罪所得之財物價值非鉅等一切情狀，就其所犯二罪分別量處如主文
    所示之刑，並定其應執行之刑。又扣案之菜刀一把，為被告所有且供犯罪所用之
    物，經被告供承在卷，應依刑法第三十八條第一項第二款併予宣告沒收。
據上論斷，應依刑事訴訟法第二百九十九條第一項前段，刑法第五十六條、第三百二
十條第一項、第三百三十條第一項、第四十七條、第五十一條第五款、第三十八條第
一項第二款，罰金罰鍰提高標準條例第一條前段，判決如主文。
本案經檢察官己○○到庭執行職務。
中      華      民      國    九十三    年     十二     月      六      日
                                  臺灣高雄地方法院刑事第四庭
                                      審判長法  官  簡  志  瑩
                                            法  官  呂  憲  雄
                                            法  官  楊  佩  蓉
右正本證明與原本無異。
如不服本判決，應於判決送達後十日內，向本院提出上訴狀。
                                            書記官  陳  南  瑜
中    華    民    國      九十三      年      十二      月      六      日
附錄本案論罪科刑法條：
中華民國刑法第三百二十條
 意圖為自己或第三人不法之所有，而竊取他人之動產者，為竊盜罪，處五年以下有
 期徒刑、拘役或五百元以下罰金。
 意圖為自己或第三人不法之利益，而竊佔他人之不動產者，依前項之規定處斷。
 前二項之未遂犯罰之。
 中華民國刑法第三百三十條
 犯強盜罪而有第三百二十一條第一項各款情形之一者，處七年以上有期徒
 刑。
 前項之未遂犯罰之。
 附表：（金額單位：新台幣）
 ┌──┬───┬──────┬─────────┬───────────┬───────┐
 │編號│被害人│犯罪時間    │犯罪地點          │犯罪之方式            │所得財物      │
 ├──┼───┼──────┼─────────┼───────────┼───────┤
 │一  │葉周樺│九十三年八月│高雄縣鳳山市○○路│佯稱要購買檳榔及香菸，│現金二千元    │
 │    │      │六日下午三時│、武營路口「黑卒檳│持菜刀一把，脅迫被害人│              │
 │    │      │四十五分許  │榔攤」            │不准動，致使被害人不能│              │
 │    │      │            │                  │抗拒，而強取店內抽屜之│              │
 │    │      │            │                  │現金                  │              │
 ├──┼───┼──────┼─────────┼───────────┼───────┤
 │二  │劉珊  │九十三年八月│高雄縣鳳山市○○路│佯稱要購買檳榔及香菸，│現金五千元    │
 │    │      │十三日下午四│二段七號「弘星檳榔│持菜刀一把，脅迫被害人│              │
 │    │      │時許        │攤」              │不准動，致使被害人不能│              │
 │    │      │            │                  │抗拒，而強取店內抽屜之│              │
 │    │      │            │                  │現金                  │              │
 ├──┼───┼──────┼─────────┼───────────┼───────┤
 │三  │高玉清│九十三年八月│高雄縣鳳山市瑞隆東│佯稱要購買飲料，持菜刀│現金二千五百元│
 │    │      │十六日上午六│路一一七號「好友檳│一把，脅迫被害人不准動│              │
 │    │      │時許        │榔攤」            │，致使被害人不能抗拒，│              │
 │    │      │            │                  │而強取店內抽屜之現金  │              │
 ├──┼───┼──────┼─────────┼───────────┼───────┤
 │四  │戊○○│九十三年八月│高雄縣大寮鄉○○路│佯稱要購買檳榔，持菜刀│現金四千元    │
 │    │      │二十日上午十│三十五之十三號「藍│一把，脅迫被害人不准動│              │
 │    │      │一時許      │色海岸檳榔攤」    │，致使被害人不能抗拒，│              │
 │    │      │            │                  │而強取店內抽屜之現金  │              │
 ├──┼───┼──────┼─────────┼───────────┼───────┤
 │五  │張氏碧│九十三年八月│高雄縣大寮鄉鳳林四│佯稱要購買檳榔，持菜刀│現金一萬元、  │
 │    │前    │二十四日上午│路一○九號「傳統檳│一把，脅迫被害人不准動│香菸十七包    │
 │    │      │五時十分許  │榔攤」            │，致使被害人不能抗拒，│              │
 │    │      │            │                  │而強取店內抽屜之現金、│              │
 │    │      │            │                  │香菸                  │              │
 ├──┼───┼──────┼─────────┼───────────┼───────┤
 │六  │丙○○│九十三年八月│高雄縣鳳山市五甲一│佯稱要購買檳榔，持菜刀│現金三千元    │
 │    │      │二十四日上午│路二五九號「宏佳檳│一把，脅迫被害人不准動│              │
 │    │      │十一時六分許│榔攤」            │，致使被害人不能抗拒，│              │
 │    │      │            │                  │而強取店內抽屜之現金  │              │
 └──┴───┴──────┴─────────┴───────────┴───────┘
